臺灣高等法院高雄分院刑事判決　　　　　　　　　九十一年度上易字第一五八四號
　　上訴人即被告　甲○○
右上訴人因竊盜案件，不服臺灣高雄地方法院九十一年度易字第三一九三號中華民國
九十一年十月二十二日第一審判決（起訴案號：臺灣高雄地方法院檢察署九十一年度
偵字第一八五九二號），提起上訴，本院判決如左：
      主  文
上訴駁回。
      事  實
一、甲○○前於八十八年間因犯偽造文書罪，經臺灣高雄地方法院判處有期徒刑四月
    確定，於九十年七月十五日執行完畢；又於八十九年間因犯搶奪罪，經同法院判
    處有期徒刑一年二月確定，甫於九十一年五月二十三日縮短刑期執行完畢。甲○
    ○猶不知悔改，竟意圖為自己不法之所有，於九十一年八月二十日下午八時許之
    夜間，持其所有且客觀上具危險攻擊性之兇器老虎鉗壹支，毀壞坐落高雄市前鎮
    區○○○路二二巷六九號乙○○住宅大門喇叭門鎖後，侵入上址屋內竊取乙○○
    所有之現金新臺幣一萬元、鑽石戒指、黃金戒指、玉戒指各一只、手錶三只、項
    鍊一條、洋酒五瓶（起訴書漏列項鍊及洋酒部分），得手後將現金花用，並將金
    戒指一只交由不知情之其兄陳四海出售予亦不知情之秋美銀樓老闆鄭登木。嗣於
    同年八月二十一日下午八時五分許，甲○○又欲至乙○○上開住宅行竊，尚未開
    門進入乙○○住宅前即為乙○○之母發現，甲○○隨即倉惶逃逸，經乙○○報警
    後，為警循線於同年八月二十二日凌晨二時許，在高雄市前鎮區鎮川六巷一三三
    號前查獲，並扣得前開竊得之手錶二只。
二、案經高雄市政府警察局前鎮分局報請臺灣高雄地方法院檢察署檢察官偵查起訴。
    理  由
一、訊據上訴人即被告甲○○對於右揭竊盜事實坦承不諱，核與證人即被害人乙○○
    於警訊、偵查及原審法院審理時所指述之失竊情節相符，且有證人即被告之兄陳
    四海、秋美銀樓負責人鄭登木於警訊時分別所証述之關於伊不知情而收受被告交
    付之失竊物品金戒指一只等事實可證，復有贓物認領保管收據、扣案手錶照片、
    秋美銀樓原料金買進登記簿各一件附卷可參，事證明確，被告犯行堪以認定，應
    依法論科。
二、按刑法第三百二十一條第一項第三款之攜帶兇器竊盜罪，其所謂兇器並無種類限
    制，凡足以對人之生命、身體、安全構成威脅，在客觀上顯具有行兇之危險性均
    屬之，最高法院八十年度臺上字第四三０九號判決可資參酌，故依前揭見解，被
    告行竊時所帶之老虎鉗自屬兇器無誤被告另辯稱：伊帶之老虎鉗係用來破壞
    門鎖，並未持以傷人，故並非兇器云云，顯係對法律解釋之誤解，自無足採。是
    核被告所為，係犯刑法第三百二十一條第一項第一款、第二款、第三款之加重竊
    盜罪。公訴人漏未論及被告攜帶兇器部分，尚有未洽，附此敘明。被告前於八十
    九年間犯搶奪罪，經台灣高雄地方法院判處有期徒刑一年二月，甫於九十一年五
    月二十三日縮刑期滿執行完畢，有卷附臺灣高等法院被告全國前案紀錄表一件附
    卷可稽，其受有期徒刑執行完畢，五年以內再犯有期徒刑以上之罪，為累犯，依
    法加重其刑。
三、原審認事証明確，而依刑法第三百二十一條第一項第一款、第二款、第三款規定
    ，並審酌被告有違反麻醉藥品管理條例、肅清煙毒條例、偽造文書罪、加重竊盜
    罪及搶奪罪等前科，素行不良，有台灣高等法院被告全國前案紀錄表可稽，其竊
    得之財物價值非鉅，情節尚非重大，及犯後坦承犯行，犯後態度尚佳等一切情狀
    ，量處被告有期徒刑二年，並以被告持以毀壞被害人住宅門鎖之老虎鉗，為被告
    所有且為供被告犯本罪所用之物，業據被告供明在卷，雖未扣案，但無證據證明
    業已滅失，而依法宣告沒收。原判決認事用法均無違誤，量刑亦稱妥適，被告上
    訴意旨仍執前詞指摘原判決不當，自無足取，上訴為無理由，應予駁回。
據上論結，應依刑事訴訟法第三百六十八條，判決如主文。
本案經檢察官郭振昌到庭執行職務。
中      華      民      國      九十一        年    十二    月    十一 日
                              臺灣高等法院高雄分院刑事第三庭
                                  審判長法官  周賢銳
                                        法官  謝宏宗
                                        法官  莊崑山
右正本證明與原本無異。
不得上訴。
                                  法院書記官  邱麗莉
中    華    民    國      九十一      年      十二      月    十二    日
附錄：本判決論罪科刑法條：
刑法第三百二十一條
犯竊盜罪而有左列情形之一者，處六月以上五年以下有期徒刑：
一、於夜間侵入住宅或有人居住之建築物、船艦或隱匿其內而犯之者。
二、毀越門扇、牆垣或其他安全設備而犯之者。
三、攜帶兇器而犯之者。
